# 关于战略性亏损产品相关的固定资产是否需要计提资产减值准备

提问人：xiang.wu 时间：2010-02-11 22:52:45
Hi Yiwei，
某行业的产品分为高中低三档，A公司同时生产销售三档产品，三档产品的生产设备无法通用。其中高档产品的市场占有率很高，几乎垄断市场。目前，有B企业在生产低档产品之时，也在投入研发高档产品。 A公司为了保住其高档产品的市场占有率及价格优势，不惜亏本（即负毛利）销售低档产品，以此来打压B企业。A公司的三档产品总的还是盈利。 如上述情况，A公司战略性亏损的低档产品，如单纯根据准则考虑，其应当对存货以及相关生产设备计提减值准备。但如果从A公司的整体情况看，低档产品的亏损是为了获得高档产品的利润，且高档产品的盈利完全可以弥补低档产品的亏损，如此，低档产品也间接为企业带来了收益，如果计提相关资产的减值准备，似乎也不合理。
想看看你的想法。

回答人：chenyiwei
回复 楼主 xiang.wu 的帖子关键是这三种档次相关的固定资产是否分别作为独立的资产组进行减值测试。从你说的情况看，这三种档次的产品的生产设备无法通用，因此作为独立资产组的可能性相对较大。因此，应当要求企业提供未来的销售预测，以确定目前的低档产品亏本销售是否属于一段长时间内的稳定的营销策略，即低档产品的售价何时可以回归正常。 如果作为独立资产组，则在减值测试时，高档产品的盈利与低档产品的亏损是不可以互相抵减的。
无论固定资产减值测试的结果如何，相关的低档产品的产成品、原材料存货均应考虑计提跌价准备。